臺灣臺北地方法院民事裁定　　　　　　　100年度抗字第314號
抗　告　人　王志煌
相　對　人　東和交通有限公司
法定代理人　蔡慧君
上列當事人間請求本票裁定事件，抗告人對於本院民國100年11
月2日所為之100年度司票字第11856號裁定提起抗告，本院裁定
如下：
    主  文
抗告駁回。
抗告費用由抗告人負擔。
    理  由
一、相對人於原審聲請意旨略以：相對人執有抗告人於民國97年
    8月7日與駱宛柔共同簽發之本票乙紙，付款地在相對人公司
    事務所，金額新臺幣（下同）500,000元，利息按年息20%計
    算，免除作成拒絕證書，到期日98年10月23日，詎於到期日
    後經提示未獲付款，為此爰依票據法第123條規定聲請裁定
    後准許強制執行等語。原審乃就票載金額及自98年10月23日
    起至清償日止，按年息20%計算之利息，裁定准予強制執行
    。
二、抗告意旨略以：抗告人於97年8月7日向相對人租賃計程車使
    用，租賃期間至100年2月6日止，惟至98年8月中旬，相對人
    至抗告人住所將計程車開走，告知抗告人因超速駕駛須罰款
    8000元及吊扣牌照3個月，完全不顧慮抗告人之生活，經抗
    告人詢問裁決單位，只須繳納罰金，而吊扣牌照部分可等待
    開到最後再執行即可，且牌照扣押是罰車行。為此提起抗告
    ，求為撤銷原裁定云云。
三、按執票人向本票發票人行使追索權時，得聲請法院裁定後強
    制執行，票據法第123條定有明文。次按本票執票人，依票
    據法第123條規定，聲請法院裁定許可對發票人強制執行，
    係屬非訟事件，此項聲請之裁定，及抗告法院之裁定，僅依
    非訟事件程序，就本票形式上之要件是否具備予以審查為已
    足，並無確定實體上法律關係存否之效力，如發票人就票據
    債務之存否有爭執時，應由發票人提起確認之訴，以資解決
    ，此為最高法院57年臺抗字第76號、56年臺抗字第714號判
    例意旨所揭示之原則。
四、經查，相對人主張上開事實，業於原審提出與所述相符之本
    票乙紙為證，且為抗告人所不爭，原審就系爭本票為形式上
    之審查，認其已具備本票各記載事項合於票據法第120條規
    定，屬有效之本票，乃裁定准予強制執行，並無不合。抗告
    人抗辯兩造間有超速罰單、吊扣牌照等糾紛縱然屬實，亦屬
    實體法上法律關係存否之爭執，依上開說明，要非本件非訟
    程序所得加以審究，應由抗告人另提起訴訟以玆解決。從而
    ，原裁定准許系爭本票強制執行，於法並無違誤，抗告意旨
    仍執前詞指摘原裁定不當，求予廢棄，為無理由，應予駁回
    。
五、據上論結，本件抗告為無理由，爰依非訟事件法第46條、第
    21條第2項、第24條第1項、民事訴訟法第495條之1第1項、
    第449條第1項、第78條，裁定如主文。
中    華    民    國   100    年    12    月    29    日
                  民事第七庭    審判長法  官  林玲玉
                                      法  官  徐千惠
                                      法  官  蘇嘉豐
以上正本係照原本作成。
不得抗告。
中    華    民    國   100    年    12    月    29    日
                                      書記官  林鈞婷